最高法院刑事判決                                八十八年度台上字第二七六號
    上訴人  甲○○○
右上訴人因偽造文書案件，不服台灣高等法院中華民國八十七年二月十七日第二審判
決（八十六年度上訴字第四九七八號，起訴案號：台灣板橋地方法院檢察署八十五年
度偵字第二一七七七號），提起上訴，本院判決如左：
    主  文
上訴駁回。
    理  由
按刑事訴訟法第三百七十七條規定，上訴於第三審法院，非以判決違背法令為理由，
不得為之。是提起第三審上訴，應以原判決違背法令為理由，係屬法定要件。如果上
訴理由狀並未依據卷內訴訟資料，具體指摘原判決不適用何種法則或如何適用不當，
或所指摘原判決違法情事，顯與法律規定得為第三審上訴理由之違法情形，不相適合
時，均應認其上訴為違背法律上之程式，予以駁回。本件原判決綜合調查證據之結果
，認上訴人甲○○○連續並牽連犯有刑法第二百十六條、第二百十條行使偽造私文書
，足以生損害於他人罪，及同法第三百三十九條第一項詐欺取財罪之事實，因認第一
審判決從一重之前罪處斷，處有期徒刑捌月，為無不合，予以維持，駁回檢察官及上
訴人在第二審之上訴，已詳其所憑之證據及認定之理由。按事實之認定及證據之取
捨，乃事實審法院之職權，苟無違反經驗法則及論理法則，自難指為違法。原判決維
持第一審論處上訴人上開罪刑之判決，已詳述其憑據及取捨證據之心證理由，核與證
據法則尚無違誤。上訴意旨僅謂：伊聽信告訴人林秋崇利誘，以上訴人之父游文魁及
夫張德發名義加入告訴人所召互助會，得標後，悉將會款交付告訴人，由告訴人代上
訴人經營第二順位抵押貸款，卻被倒債，上訴人係遭告訴人算計而入其彀中，告訴人
應有責任，顯見上訴人初無偽造文書及詐欺犯行等語，係就原判決已詳為論斷與說明
之事項，再為事實上之爭執，殊非適法之第三審上訴理由。又上訴人冒用游文魁、張
德發名義參加告訴人所召互助會，並偽以游文魁、張德發名義製作標單，詐標會款，
原判決已引用第一審判決記載之證據及理由，詳述其調查審認之結果，亦無違經驗法
則及論理法則，上訴意旨猶謂其已徵得游文魁、張德發同意，始以其二人名義參加互
助會及標取會款，復為事實上之爭執，亦非適法。此外，上訴人徒憑己意，對原審職
權之適法行使及原判決理由已詳為說明之事項，任意爭辯，顯與法定上訴第三審之形
式要件不符，其上訴違背法律上之程式，應予駁回。
據上論結，應依刑事訴訟法第三百九十五條前段，判決如主文。
中      華      民      國    八十八    年      一      月    二十一    日
                              最高法院刑事第八庭
                                  審判長法官  謝  家  鶴
                                        法官  洪  文  章
                                        法官  花  滿  堂
                                        法官  陳  世  淙
                                        法官  洪  佳  濱
      右正本證明與原本無異
                                              書  記  官
中      華      民      國    八十八    年      一      月    二十九    日
